臺灣新竹地方法院民事裁定　　　　　　　100年度簡抗字第2號
抗　告　人　黃健治
相　對　人　王本耀
上列抗告人與相對人間請求遷讓房屋等事件，抗告人對於本院中
華民國99年11月5日本院新竹簡易庭99年竹簡字第100號裁定提起
抗告，本院裁定如下：
    主  文
抗告駁回。
抗告程序費用新臺幣壹仟元由抗告人負擔。
    理  由
一、按提起民事第二審上訴，應依民事訴訟法第77條之16第1項
    前段預納裁判費，其因財產權而起訴者，依同法第77條之16
    規定，上訴裁判費應按其訴訟標的價額，依第77條之13規定
    計算後加徵十分之五。而以一訴主張數項標的者，其價額合
    併計算之，同法第77條之2第1項前段定有明文。
二、查本件抗告人對原法院99年度竹簡字第100號所為其敗訴判
    決部分，提起第二審上訴，嗣經原法院於民國99年5月25日
    裁定核定訴訟標的價額，並命抗告人限期繳納裁判費後，抗
    告人提起抗告，旋經本院合議庭於99年7月20日以99年度簡
    抗字第4號裁定認原法院判決抗告人應自98年9月23日起至遷
    讓返還房屋之日止，按月給付相對人新臺幣（下同）3,200
    元部分，係因租賃關係終止後所衍生之孳息、損害賠償或費
    用，不應核課裁判費；另就抗告人應給付相對人所欠租金24
    ,747元部分，則係相對人起訴前已發生之抗告人所積欠之租
    金，非屬併附帶請求之損害賠償，應合併計算訴訟標的價額
    ；又抗告人應將門牌號碼新竹市○○街119巷5號1樓房間騰
    空遷讓返還相對人部分，則依抗告人所使用範圍，核定訴訟
    標的價額為92,833元，因認本件抗告人上訴之訴訟標的價額
    應核定為117,580 元（24,747＋92,833元＝117,580 元），
    乃將原裁定關於核定訴訟標的價額部分廢棄，而核定本件上
    訴之訴訟標的價額為117,580 元確定，此有本院99年度簡抗
    字第4號 民事確定裁定在卷可稽。據此，本件抗告人提起上
    訴之訴訟標的價額即經核定為117,580 元確定。從而，原法
    院依上開已核定確定之訴訟標的價額，於99年11月5 日再以
    99年竹簡字第100 號裁定核定本件上訴之訴訟標的價額為
    117,580 元，並命抗告人限期繳納第2 審裁判費1,830 元，
    於法自無不合。抗告意旨猶執原法院裁定訴訟標的價額未說
    明如何計算；原判決命抗告人應給付相對人所欠租金24,747
    元部分，應係附帶請求之損害賠償，應不併計算訴訟標的價
    額；遷讓房屋部分之價額絕對低於101,903 元甚多，抗告人
    依民事訴訟法第77條之1 第2 項陳報訴訟標的價額為4,800
    元云云，而指摘原裁定不當，求予廢棄改判，尚難認為有理
    由，應予駁回。
三、據上論結，本件抗告為無理由，爰依民事訴訟法第436條之1
    第3項、第495條之1第1項、第449條第1項、第95條、第78條
    ，裁定如主文。
中    華    民    國   100   年     3     月    17    日
                              臺灣新竹地方法院民事第二庭
                                  審判長法  官  汪銘欽
                                        法  官  陳順珍
                                        法  官  王佳惠
以上正本係照原本作成。
本裁定不得再抗告。
中    華    民    國   100   年     3     月    17    日
                                        書記官  嚴翠意